臺灣高等法院高雄分院民事裁定
111年度再抗字第12號
再審聲請人  王博明  
再審相對人  財政部國有財產署南區分署

法定代理人  黃莉莉  
上列當事人間強制執行聲明異議事件，再審聲請人對於中華民國
111年2月25日本院111年度抗字第53號確定裁定聲請再審，本院
裁定如下：
    主  文
再審聲請駁回。
再審聲請費用由再審聲請人負擔。
    理  由
一、聲請再審意旨略以：相對人前聲請對抗告人為強制執行，請
    求抗告人返還土地予相對人，並由執行法院受理在案。嗣相
    對人自行開標發包拆除地上物執行完畢後，聲請確定執行費
    用，經執行法院將相對人提出之拆除費用新臺幣（下同）19
    2,609元列為執行費用，再審聲請人不服提起抗告，亦遭本
    院以民國111年度抗字第53號確定裁定（下稱原確定裁定）
    駁回抗告而告確定。惟原確定裁定對於再審聲請人於提起抗
    告時，質疑相對人開標程序有無違反政府採購法第46條第1
    項及第47條規定，未為任何說明，消極未適用政府採購法第
    46條第1項、第47條規定，自有適用法規顯有錯誤之再審事
    由。又原確定裁定漏未審酌相對人所陳報之開標/決標記錄
    之重要證物，倘經審酌，當可知相對人開標程序違法。為此
    ，爰依民事訴訟法第496條第1項第1款、第497條規定，聲請
    本件再審，請求廢棄原確定裁定等語。
二、按裁定已經確定，而有民事訴訟法第496條第1項或第497條
    之情形者，得準用本編之規定，聲請再審，民事訴訟法第50
    7條定有明文。又適用法規顯有錯誤者，當事人得以再審之
    訴對於確定終局判決聲明不服，民事訴訟法第496條第1項第
    1款固定有明文，然所謂「適用法規顯有錯誤者」，乃指確
    定判決消極的不適用法規，顯然影響裁判，或所適用之法規
    ，顯然不合於法律規定，或與司法院現尚有效之大法官會議
    解釋顯然違反者而言，不包括認定事實錯誤、調查證據欠週
    、取捨證據失當、判決不備理由及在學說上諸說併存致發生
    法律上見解歧異等情形在內（最高法院63年台上字第880號
    裁判、司法院釋字第177號大法官會議解釋及最高法院90年
    度台再字第27號裁判意旨參照）。再民事訴訟法第497條所
    謂「重要證物漏未斟酌」，指當事人在前訴訟程序已經提出
    ，如經斟酌原確定判決將不致為如此判斷，卻漏未於判決理
    由中斟酌者而言，倘縱經斟酌亦不足影響原確定判決結果，
    或原確定判決業於理由中說明其為不必要之證據者，均不在
    此列。
三、經查：本件再審聲請人雖主張原確定裁定未附理由，消極未
    適用政府採購法第46條第1項、第47條規定，且漏未審酌相
    對人所陳報之開標/決標記錄之重要證物，自有適用法規顯
    有錯誤及就足影響裁定之重要證物漏未斟酌之再審事由云云
    。惟原確定裁定審酌相對人所檢附之採購投標須知、開標紀
    錄、決標公告、得標廠商公示資料、驗收紀錄及工程結算總
    表影本，認相對人業依政府採購法相關規定辦理投表、決標
    ，且難認得標之鼎高震有限公司有何浮報情事，認拆除費用
    192,609元屬因強制執行事件所為之必要支出，加計相對人
    前已支出之測量費16,400元、員警差旅費800元後，執行費
    用合計為209,809元等節，業經原確定裁定於理由第3頁至第
    4頁詳述在卷，依前揭規定及說明，原確定裁定自無再審聲
    請人所指未附理由且漏未審酌相對人所陳報之開標/決標記
    錄之情形。再審聲請人主張原確定裁定有適用法規顯有錯誤
    及就足影響裁定之重要證物漏未斟酌之再審事由云云，自不
    足採。
四、綜上所述，再審聲請人依民事訴訟法第496條第1項第1款、
    第497條規定聲請再審，請求廢棄原確定裁定，為無理由，
    應予駁回。
五、據上論結，本件再審之聲請為無理由，爰裁定如主文。
中　　華　　民　　國　　111 　年　　4 　　月　　25　　日
                          民事第一庭   
　　　　　　　　    　            審判長法官  謝靜雯
                                  法      官  邱泰錄
                                  法      官  劉傑民
以上正本證明與原本無異。
本件不得抗告。
中　　華　　民　　國　　111 　年　　4 　　月　　25　　日
                                      書記官  林家煜